【裁判字號】    99,交聲,35
【裁判日期】    991103
【裁判案由】    違反道路交通管理處罰條例聲明異議
【裁判全文】
臺灣澎湖地方法院交通事件裁定          99年度交聲字第35號
異  議  人  甲○○
上列受處分人因違反道路交通管理處罰條例案件，對於交通部公
路總局高雄區監理所澎湖監理站中華民國99年9月30日澎監違裁
字第裁84─S00000000號裁決，聲明異議，本院裁定如下：
    主  文
異議駁回。
    理  由
一、原處分意旨略以：異議人即受處分人甲○○所有之車牌號碼
    JM5-235 號重型機車，於民國97年10月27日11時許，違規停
    放在臺南市○○街30號前之設有禁止停車標誌之處所，經臺
    南市警察局交通隊拍照採證，逕行掣單舉發，爰依道路交通
    管理處罰條例第56條第1項第4款之規定，裁處異議人罰鍰新
    臺幣（下同）1,200元（罰鍰限於99年10月30日前繳納）。
二、異議意旨略以：(一)本案係機車，員警將機車認定為汽車，認
    定錯誤。(二)黃線係管制「路面」，本案機車係置放於「路肩
    」，非路面。(三)並未有「交通勤務警察責令汽車駕駛人將車
    移置適當處所」，員警違規執法。(四)黃線不等於禁止停車，
    依道路交通標誌標線號誌設置規則第168條規定，黃線禁止
    停車時間為每日上午7時至夜間8時。(五)又依道路交通標誌標
    線號誌設置規則第78條規定如禁止機車在道路旁之行人道上
    停放車輛時，須以「禁25」禁止停車標誌配合附牌表示之，
    本案機車停放處未見「禁25」禁止停車標誌。綜上，台南巿
    警察局未盡法定責任在先，致本案機車誤停，使異議人受罰
    ，不合論理法則，爰請求撤銷原處分等語。
三、按禁止停車標誌「禁25」，用以告示不得停放車輛，但臨時
    停車不受限制；設於禁停路段，已設有禁止停車標線（黃實
    線）者，得免設之。次按禁止停車線，用以指示禁止停車路
    段，以劃設於道路緣石正面及頂面為原則，無緣石之道路得
    標繪於路面上，距路面邊緣以30公分為度；本標線為黃實線
    ，線寬除設於緣石正面者以緣石高度為準外，其餘皆為10公
    分；禁止停車線禁止時間為每日上午7時至晚間8時，如有延
    長或縮短之必要時，應以標誌及附牌標示之，道路交通標誌
    標線號誌設置規則第78條、第168條第1項、第2項、第4項亦
    分別定有明文。復按在設有禁止停車標誌、標線之處所不得
    停車，道路交通安全規則第112條第1項第4款定有明文。又
    汽車駕駛人停車時，在設有禁止停車標誌、標線之處所停車
    者，處新臺幣（下同）600元以上1,200元以下罰鍰；第1項
    情形，交通勤務警察、依法令執行交通稽查任務人員或交通
    助理人員，應責令汽車駕駛人將車移置適當處所；如汽車駕
    駛人不予移置或不在車內時，得由該交通勤務警察、依法令
    執行交通稽查任務人員或交通助理人員為之，復為道路交通
    管理處罰條例第56條第1項第4款、第3項所明定。再本件異
    議人雖未依道路交通事件處理辦法第12條規定向原處分機關
    提出異議後，再由該機關轉送本院審理，惟既已於法定期間
    內向本院聲明異議，故為訴訟經濟計，程序上自應仍屬適法
    。
四、經查：
  (一)異議人於上開時、地，將其所有之重型機車，停放於劃有黃
    線路段，為警拍照舉發，並遭原處分機關裁罰1,200元罰鍰
    等情，有台南市政府警察局舉發違反道路交通管理事件通知
    單、交通部公路總局澎湖監理站99年9月30日澎監違裁字第
    裁84-S00000000號裁決書及舉發照片1紙附卷可稽，且經本
    院核閱前開採證照片結果，異議人所有之上開機車確係停放
    在劃有黃線路段乙節屬實，是異議人有於前揭時、地在設有
    禁止停車標線之處所停車之違規事實，已堪認定。
  (二)按車輛指在道路上以原動機行駛之汽車(包括機器腳踏車)或
    以人力、獸力行駛之車輛，道路交通管理處罰條例第3條第8
    款定有明文。故本案異議人所有之JU5-235號重型機車當屬
    道路交通管理處罰條例規定之汽車，異議人認員警認定錯誤
    ，恐屬誤會。
  (三)異議人辯稱機車停放處係路肩非路面，亦未設「禁25」標誌
    ，且黃線不等於禁止停車等語。然依附卷之舉發照片所示，
    異議人所有之上開重型機車確於路邊劃設有黃色禁止停車實
    線，表示禁止停車路段之道路上停車，依上開規定，已設有
    禁止停車標線（黃實線）者，得免設「禁25」標誌。又所謂
    黃色實線，係用以指示禁止停車路段，凡該路段路邊畫有黃
    實線，該路段路邊即禁止車輛於每日上午7時至晚間8時停車
    ，本件上開重型機車違規時間為97年10月27日上午11時許，
    屬禁止停車時段，凡在禁止停車時段在路邊畫有黃實線之禁
    止停車路段停車之車輛，即屬違規行為。故異議人所辯，均
    不足採。
  (四)異議人復辯稱員警未責令汽車駕駛人將車移置適當處所，執
    法錯誤等語，然依上開道路交通管理處罰條例第56條第1項
    第4款、第3項之規定，原則上汽車駕駛人於設有禁止停車標
    誌、標線之處所停車者，應責令汽車駕駛人將車移置適當處
    所，例外於汽車駕駛人不予移置或不在車內時，得由該員警
    為之，本案異議人於員警拍照舉發時不在場，當然無法責令
    異議人將機車移置適當處所。
五、綜上所述，異議人確有於上開時、地有在設有禁止停車標誌
    之處所停車之違規行為，原舉發機關依道路交通管理處罰條
    例第56條第1項第4款之規定舉發，原處分機關因而裁處異議
    人罰鍰1,200元，核無不當，本件異議為無理由，應予駁回
    。
六、據上論斷，爰依道路交通事件處理辦法第18條，裁定如主文
    。
中    華    民    國    99    年    11    月    3     日
                        交通法庭法  官  陳順輝
以上正本證明與原本無異。
如不服本裁定，應於裁定送達之翌日起5日內，向本院提出抗告
狀（須附繕本）。
中    華    民    國    99    年    11    月    5     日
                                書記官  王耀煌

司法院資訊處製作；財團法人民間司法改革基金會備份。
